【裁判字號】    97,審訴,825
【裁判日期】    970422
【裁判案由】    毒品危害防制條例
【裁判全文】
臺灣高雄地方法院刑事判決             97年度審訴字第825號
公  訴  人  臺灣高雄地方法院檢察署檢察官
被      告  甲○○
指定辯護人  本院公設辯護人黃文德
上列被告因毒品危害防制條例案件，經檢察官提起公訴（97年度
毒偵字第1829號），本院合議庭裁定由受命法官獨任依協商程序
審理，判決如下：
    主  文
甲○○施用第一級毒品，累犯，處有期徒刑捌月。扣案之第一級
毒品海洛因壹包（驗後淨重零點壹零零公克），沒收銷燬之；扣
案之塑膠吸管壹支，沒收之。
    事實及理由
一、本件犯罪事實及證據，除犯罪事實「第一級毒品海洛因1 包
    （毛重0.34公克）」均更正為「第一級毒品海洛因1 包（驗
    後淨重0.100 公克）」；證據部分補充「被告甲○○於本院
    審理中之自白」外，餘均引用檢察官起訴書之記載，如附件
    。
二、本件被告業已認罪，並經辯護人協助下與檢察官於審判外達
    成協商之合意，渠等合意內容為：被告願受科刑範圍如主文
    所載。經核被告所為，係犯毒品危害防制條例第10條第1 項
    之施用第一級毒品罪，且上開協商合意內容，並無刑事訴訟
    法第455 條之4 第1 項所列不得認罪協商之情形，本件既經
    檢察官聲請改依協商程序而為判決，本院爰不經言詞辯論，
    於協商合意範圍內為協商判決。
三、應適用之法條：刑事訴訟法第455 條之4 第2 項、第455 條
    之8 、第454 條第2 項，毒品危害防制條例第10條第1 項、
    第18條第1 項前段，刑法第11條、第47條第1 項、第38條第
    1 項第2 款。
四、本判決除有刑事訴訟法第455 條之4 第1 項第1 款、第2 款
    、第4 款、第6 款、第7 款所定情形之一，或違反同條第2
    項規定者外，不得上訴。
本案經檢察官鄭益雄到庭執行職務。
中    華    民    國    97    年    4     月    22    日
                  刑事第七庭    法  官  陳君杰
以上正本證明與原本無異。
如不服本判決，應於判決送達後10日內，向本院提出上訴狀。
中    華    民    國    97    年    4     月    22    日
                                書記官  李承悌
附錄本判決論罪科刑法條全文：
毒品危害防制條例第10條第1項
施用第一級毒品者，處6 月以上5 年以下有期徒刑。
附件：
臺灣高雄地方法院檢察署檢察官起訴書
                                    97年度毒偵字第1829號
    被      告  甲○○  男  50歲（民國○○年○月○○日生）
                        住高雄縣橋頭鄉○○路福德巷８號
                        國民身分證統一編號：Ｚ000000000號
上列被告因違反毒品危害防制條例案件，業經偵查終結，認應提
起公訴，茲將犯罪事實及證據並所犯法條分敘如下：
        犯  罪  事  實
一、甲○○曾因施用第一級毒品海洛因案件，經臺灣高雄地方法
    院送觀察、勒戒後，因認有繼續施用毒品之傾向，另裁定令
    入戒治處所施以強制戒治1年，嗣於民國91年1月3日因停止
    其處分出監，並於91年6月27日戒治期滿，經本署檢察官以
    91年度戒毒偵字634號為不起訴之處分；復因施用第一級毒
    品海洛因案件，於94年6月21日經臺灣高雄地方法院以94年
    度訴字第192號判決有期徒刑1年確定，並於95年8月15日縮
    短刑期執行完畢出監。詎其猶不知戒絕毒癮，復基於施用第
    一級毒品海洛因之犯意，於97年1月31日10時許在其高雄縣
    橋頭鄉○○路福德巷８號住處內，以將海洛因摻入香菸內點
    燃吸食之方式施用第一級毒品海洛因。嗣於97年2月1日16時
    30 分許，在高雄縣橋頭鄉東林村萬應公廟前因行跡可疑為
    警盤查之際，將第一級毒品海洛1包（毛重0.34公克）丟棄
    於身後，而為警當場查獲，並扣得海洛因1包（毛重0.34公
    克）、塑膠吸管1支。
二、案經高雄縣政府警察局岡山分局報告偵辦。
        證  據  並  所  犯  法  條
一、證據清單及待證事實
 ┌──┬───────────┬────────────┐
 │編號│   證據清單           │    待證事實            │
 ├──┼───────────┼────────────┤
 │ 1  │被告甲○○於警詢及偵訊│於上揭時、地以將海洛因摻│
 │    │時之供述。            │入香菸內點燃吸食之方式施│
 │    │                      │用第一級毒品海洛因。    │
 ├──┼───────────┼────────────┤
 │ 2  │高雄縣政府警察局岡山分│被告所採集尿液送驗呈嗎啡│
 │    │局警備隊偵辦毒品案件嫌│、可待因陽性反應，顯見被│
 │    │犯尿液採證檢驗對照表、│告於採尿前24小時內施用第│
 │    │台灣檢驗科技股份公司濫│一級毒品海洛因之事實    │
 │    │用藥物尿液檢驗報告各1 │                        │
 │    │份。                  │                        │
 ├──┼───────────┼────────────┤
 │ 3  │刑案資料查註紀錄表、全│1、被告曾因施用毒品案件 │
 │    │國施用毒品案件紀錄表。│   ，經送強制戒治期滿後 │
 │    │                      │   ，5年內再犯毒品案件，│
 │    │                      │   經有罪判決確定。     │
 │    │                      │2、累犯之事實。         │
 ├──┼───────────┼────────────┤
 │ 4  │高雄市立凱旋醫院濫用藥│扣得毒品確實為第一級毒品│
 │    │物成品檢驗鑑定書1份。 │海洛因之事實            │
 └──┴───────────┴────────────┘
二、查被告於前次強制戒治執行完畢後五年內，即94年間曾再犯
    施用毒品案件，並經臺灣高雄地方法院判刑確定，有本署刑
    案資料查註紀錄表在卷可憑，顯見被告前所接受之徒刑執行
    程序，尚未能遮斷毒癮，參諸毒品危害防制條例第20條、第
    23條之立法理由、最高法院95年5月9日第7次刑事庭會議決
    定及95年度台上字第1071號刑事判決，被告再為本案施用毒
    品犯行，仍屬「再犯」之情形，應予追訴。核被告甲○○所
    為，係犯毒品危害防制條例第10條第1項之施用第一級毒品
    罪嫌。又被告持有第一級毒品海洛因之低度行為，均為施用
    之高度行為所吸收，爰不另請論罪。再被告係前受有期徒刑
    之執行完畢，有本署全國刑案資料查註表附卷可稽，五年以
    內再犯本件最重本刑為有期徒刑以上之罪，為累犯，請依刑
    法第47條第1項規定加重其刑。至扣案之第一級毒品海洛因
    （驗餘淨重0.1公克）請依同條例第18條第1項前段規定宣告
    沒收並諭知銷燬。
三、依毒品危害防制條例第 23條第2項、刑事訴訟法第251條第1
    項提起公訴。
    此  致
臺灣高雄地方法院
中    華    民    國    97    年    3     月    10    日
                              檢察官   乙 ○ ○
上正本證明與原本無異
中    華    民    國    97    年    3     月    17    日
                              書記官   張 健 興
附錄本案所犯法條：
毒品危害防制條例第10條第1項
施用第一級毒品者，處 6 月以上 5 年以下有期徒刑。
施用第二級毒品者，處 3 年以下有期徒刑。


司法院資訊處製作；財團法人民間司法改革基金會備份。
